【裁判字號】    88,易,4995
【裁判日期】    890718
【裁判案由】    贓物
【裁判全文】
臺灣高雄地方法院刑事判決                        八十八年度易字第四九九五號
    公  訴  人  臺灣高雄地方法院檢察署檢察官
    被      告  戊○○
右列被告因贓物案件，經檢察官提起公訴（民國八十八年度偵字第二０六０六號），
本院判決如左：
    主  文
戊○○寄藏贓物，處有期徒刑伍月。緩刑參年，緩刑期內付保護管束。
    事  實
一、戊○○曾於民國五十八年間，因二次竊盜案件，經法院分別判處有期徒刑一年及
    一年一月，並均應於刑前強制工作確定在案，嗣於六十二年間經判決免予繼續執
    行強制工作及免其刑之執行（不構成累犯）。緣戊○○與丙○○（涉犯竊盜部分
    ，業經台灣板橋地方法院判處罪刑在案，嗣經上訴，現由台灣高等法院審理中）
    為多年好友，每次丙○○倘自北部南下，均住在戊○○位於高雄市○○區○○路
    四十六巷三十七弄四十六住處。嗣八十八年二月間某日，丙○○攜帶其於八十八
    年二月三日凌晨某時，至雲林縣虎尾鎮○○路一三一號中國石油虎尾加油站（下
    稱虎尾加油站）竊得之高速公路回數票十九本（每本一百張）寄宿戊○○上開處
    所時，曾委託戊○○代為牙保買主，為戊○○所拒，其間不知情之乙○○（由檢
    察官另為不起訴處分在案）至上址欲找戊○○，適戊○○不在，丙○○即趁機委
    託乙○○代尋買主，乙○○允稱試試看，丙○○即將上開回數票交予戊○○，委
    其代為保管，表示日後將有人前來取票，詎戊○○雖懷疑該回數票係來路不明之
    贓物，仍予以收受代為隱藏，隨後丙○○即返回北部。嗣乙○○與在統元客運公
    司擔任司機職務之不知情丁○○（由檢察官另為不起訴處分在案）取得聯繫知其
    有銷售管道後，即自上址向戊○○取上開回數票，嗣八十八年三月一日下午三時
    許，丁○○即偕同乙○○至統元客運公司，由乙○○以每本回數票四千七百五十
    元之價格，售予統元客運公司不知情之會計甲○○十本，甲○○再將該回數票交
    予公司司機使用。迨八十八年三月五日下午四時四十一分許，統元客運公司司機
    邱元慶駕駛車牌號碼ＢＢ－五二０號大營客車，行經國道高速公路斗南收費站時
    ，為收費員劉雅惠發現使用失竊之回數票，通報收費站執勤員警，始獲知上情。
二、案經國道公路警察局第四警察隊移送台灣雲林地方法院檢察署呈請台灣高等法院
    檢察署核轉台灣高雄地方法院檢察署檢察官偵查起訴。
    理  由
一、訊據被告戊○○固不諱言於上開時地，受丙○○寄託代為隱藏上開回數票，再依
    丙○○指示，轉交予乙○○等情，惟矢口否認寄藏贓物犯行，辯稱：丙○○交票
    予伊時，表示該票係伊友人交付抵債，不知該回數票為贓物云云。經查：
（一）上揭高速公路回數票係雲林縣虎尾鎮○○路一三一號虎尾加油站，於八十八年
      二月三日凌晨某時許遭人以砂輪機切割二個保險櫃而失竊等情，業據虎尾加油
      站助理站長江銘忠於警訊指述甚詳，並有其領回回數票出具之贓物認領保管單
      一紙在卷可憑；而且丙○○於上開失竊時間，並未在台北等情，業據證人謝維
      倫於台灣板橋地方法院八十八年度易字第一七０一號丙○○竊盜案件證述在卷
      ，又丙○○於八十八年三月五日在台北縣被查獲時，當場自其機車上扣得藍色
      砂輪機一具、切割片十一片、老虎鉗及尖嘴鉗各一把等作案工具一節，均據本
      院調閱上開案卷核閱無訛；參以扣案之回數票係丙○○交予被告等情以觀，則
      該回數票係丙○○所竊，殆屬無疑，且台灣板橋地方法院八十八年度易字第一
七０一號判決亦同此認定，此有判決書一紙在卷可憑，是證人丙○○於本院證
      稱該回數票係劉文龍賣予伊，非伊所竊云云，委無足取。
（二）次查，被告於偵查中經檢察官訊之：「是否知悉回數票是丙○○偷的？」時，
      已供述：「我有懷疑是贓物」一語，而且關於被告是否詢問證人丙○○回數票
      之來源時，被告固供稱：「他（指丙○○）說朋友欠他的錢抵債的：：：」一
      語，惟證人丙○○則證稱：戊○○並未問及，故未向其表明回數票之來源等語
      ，顯不一致，自難認被告上開所辯為真實，而且丙○○交付之回數票共計一千
      九百張，數量甚鉅，一般人不可能持有數量如此多之回數票，是被告辯稱丙○○告以該回數票係其友人交其抵債之用云云，亦與常情有違，是被告嗣於偵查
      中及本院審理時辯稱伊不曾懷疑該回數票為贓物云云，應係諉卸之詞，不足採
      信。
二、綜上所述，本件事證明確，被告犯行洵堪定認。
三、按寄藏贓物，其故意成立，非限於刑法第十三條第一項之直接故意，雖僅有抽象
    之未必認識，亦即有同條第二項之間接故意，仍能成立該罪。本件被告既懷疑丙○○寄託之回數票係來路不明之贓物，足見其對該回數票係屬贓物，已有所認識
    ，自可成立寄藏贓物罪。是核被告認識該回數票為贓物，仍受寄代為隱藏之所為
    ，係犯刑法第三百四十九條第二項之寄藏贓物罪。爰審酌被告素行不良，曾有竊
    盜前科，不知悔改，認識上開回數票為贓物，仍受寄為之隱藏，致被害人難於追
    及及回復，固屬非是，惟念該回數票大部分均已起出並發還被害人，受損非重等
    一切情狀，爰酌情量處如主文所示之刑。又被告固曾於五十八年間，因二次竊盜
    案件，經法院分別判處有期徒刑一年及一年一月，並均應於刑前強制工作確定在
    案，惟嗣後因免除刑之執行而未入監執行，此有台灣高雄地方法院檢察署刑案資
    料查註記錄表一份在卷可憑，且經此次科刑後，當知警惕，應無再犯之虞，本院
    認被告所受之宣告刑，以暫不執行為適當，爰併予宣告緩刑三年，緩刑期內並付
    保護管束，以輔自新。
四、公訴意旨另以：被告於八十八年三月間某日，明知上開回數票係贓物，受丙○○
    委託轉售其所竊得之回數票，詎被告明知該回數票為贓物，仍受丙○○委託代為
    寄藏，並聯絡不知情之乙○○代為找尋買主，乙○○即委託友人丁○○與統元客
    運公司交涉，嗣經由丁○○仲介，以每本回數票四七千百五十元之價格，售予該
    公司不知情之會計小姐甲○○，因認被告另涉犯刑法第三百四十九條第二項之牙
    保贓物罪嫌等語。經查：訊據被告固不否認丙○○曾委其代尋買主，並由伊交付
    回數票予乙○○一節，惟始終堅決否認牙保贓物犯行，辯稱：丙○○雖委伊代尋
    買主，惟為伊所拒絕，至於伊交付回數票予乙○○，係因丙○○委託乙○○代尋
    買主，而當時回數票寄放伊處，故丙○○囑伊將回數票交予乙○○等語，核與證
    人丙○○於偵查中證述：「（問：有交給戊○○十本回數票？）有。請他幫我找
    人買，但他說沒空，我回數票暫時放置楊某處，之後我要將票帶回去，剛好柯某
    到戊○○家看到，就問這票是否真的，有載他去高速公路收費站查證，確實是真
    的」等語，及於本院結證：「拿了一、二十本給他（指被告）。是要請他幫我找
    買主，但他說他沒有認識」、「因為我住在楊某家時，柯某來找我，我也有請他
    找人來買，他說要問看看：：：」、「後來二、三日後，我就回北部了，票放在
    戊○○處的客房裡面，他（指戊○○）不曉得。回北部後，因我缺錢，便打電話
    給柯某，叫他是否可趕快幫我把票賣掉，他說沒辦法。過幾天我又再電話給他，
    他說有人在用，但不確定要不要，我就叫他先拿去給那個人用，將來再收錢。在
    電話中我就告訴他票是擺在戊○○住處的客房的櫃子裡，叫他自己去拿」等語，
    大致相符，而且證人乙○○亦不否認曾在被告住處遇見證人丙○○，丙○○並曾
    至柯某住處提及回數票一事等情，足證被告所辯該回數票係丙○○委託乙○○介
    紹買主，伊再依丙○○指示交予乙○○等語，應足採信，證人乙○○所證該回數
    票係被告委伊牙保買主云云，應係為免己身遭受刑事追訴處分所為之杜撰之詞，
    委無足取。準此，既非被告委託乙○○介紹贓物買賣，此外，復查無其他積極之
    證據足資證明被告有牙保贓物犯行，是被告此部分犯罪顯不能證明，既不能證明
    ，本應為無罪之諭知，惟公訴人認此部分與前開有罪部分有牽連犯之裁判上一罪
    關係，爰不另為無罪之諭知，併此敘明。
據上論斷，應依刑事訴訟法第二百九十九條第一項前、刑法第三百四十九條第二項、
第七十四條第二款、第九十三條第一項，罰金罰鍰提高標準條例第一條前段，判決如
主文。
本案經檢察官陳登燦到庭執行職務。
中      華      民      國      八十九      年      七    月    十八    日
                                    臺灣高雄地方法院刑事第七庭
                              法  官    李  璧  君
右正本證明與原本無異。
如不服本判決，應於判決送達後十日內，向本院提出上訴狀。
                                        書記官    李  忠  霖
中      華      民      國      八十九      年      七    月    十九    日
附錄本案論罪科刑法條全文
刑法第三百四十九條第二項：
搬運、寄藏、故買贓物或牙保者，處五年以下有期徒刑、拘役或科或併科一千元以下
罰金。


司法院資訊處製作；財團法人民間司法改革基金會備份。
